【裁判字號】    95,交聲,164
【裁判日期】    950330
【裁判案由】    違反道路交通管理處罰條例聲明異議
【裁判全文】
臺灣臺北地方法院交通事件裁定         95年度交聲字第164號
原處分機關  臺北市交通事件裁決所
異  議  人
即受處分人  乙○○
上列異議人即受處分人因違反道路交通管理處罰條例案件，對於
臺北市交通事件裁決所中華民國九十五年二月十四日以北市裁二
字第裁二二－一ＡＡ八五二八八八號所為之處分（原舉發案號：
臺北市政府交通局北市交停字第一ＡＡ八五二八八八號），聲明
異議，本院裁定如下：
    主  文
異議駁回。
    理  由
一、本件異議意旨略以：異議人即受處分人乙○○於民國九十四
    年十二月十二日上午騎乘其父所有車牌號碼ＢＮＯ－三五二
    號重型機車返家時，係將上開重型機車停放在靠近臺北市○
    道客運總站停車場之公設一般機車停車格內。嗣於同日中午
    前往該處取車時，始發現該重型機車遭人移至殘障停車格內
    停放，且遭原舉發機關臺北市政府交通局停車管理處連續開
    單舉發，此乃有心人士為造就個人業績所為，經其向原舉發
    機關申訴後，原舉發機關避重就輕，未為必要之調查之處理
    態度，實令人難服，經再向原處分機關臺北市交通事件裁決
    所陳述後，原處分機關仍認異議人有上開違規行為，並依違
    反道路交通管理處罰條例第五十六條第一項第十款規定，裁
    處異議人罰鍰新臺幣（下同）一千二百元。為此，聲明異議
    。
二、按汽車停車時，在設有殘障者專用停車標誌處所，非殘障用
    車不得停放，道路交通安全規則第一百十二條第一項第五款
    定有明文。又汽車駕駛人停車時，有於身心障礙專用停車位
    違規停車者，處六百元以上一千二百元以下罰鍰，且汽車駕
    駛人有違規停車而駕駛人不在場之行為，當場不能或不宜攔
    截製單舉發者，得對汽車所有人逕行舉發處罰，並應記明車
    輛牌照號碼、車型等可資辨明之資料，查明汽車所有人姓名
    或名稱、住址後，製單舉發處罰之，道路交通管理處罰條例
    第五十六條第一項第十款、第七之二條第一項第三款、第二
    項亦分別規定甚明。
三、經查：異議人之父即案外人鍾錦洋所有之上開重型機車係非
    殘障用車，且有於上開時間停放在上開劃設有殘障者專用停
    車標誌之停車格內之事實，有違規照片二張及臺北市停車管
    理處九十五年一月二十四日北市停四字第０九五三０四一四
    一００號函一份在卷可稽，而上開違規地點旁相距約二公尺
    處確如異議人所辯設有一般機車停車格，且異議人所騎乘之
    上開重型機車普通男性即可拖動一節，固據證人甲○○亦即
    臺北市停車管理處交通助理員於本院訊問時證述無訛，然在
    證人甲○○至上開違規地點拍照採證製單逕行舉發之際，上
    開重型機車即已停妥在上開設有殘障者專用停車標誌之停車
    格內，證人甲○○因渠未當場目睹上開重型機車有遭人擅自
    挪移之情形，遂依法製單予以舉發等情，亦經證人甲○○於
    本院訊問時證述屬實，且若異議人所騎乘之上開重型機車係
    遭他人自一旁相隔約二公尺之一般機車停車格內挪至殘障停
    車格內，則上開重型機車係與一旁亦屬違規停車之機車保持
    平行且直線停放在上開設有殘障者專用停車標誌之停車格內
    之狀況，衡情顯與機車停妥後遭人擅自挪移者，多係其他機
    車騎士為求一合法停車位所為，且均將他人所有之機車任意
    挪至一旁，空出得供己機車停放之空間，隨即棄之不管，要
    無耗時費力將異議人所騎乘之上開重型機車妥適直線停放之
    情有違。況證人甲○○製單舉發異議人上開違反道路交通管
    理事件之違規行為，本質上為行政處分，係公務員基於職務
    上之權力，依法就特定具體事件所為具公法上效果之行政行
    為，基於公務員為公法上行為具有公信力之原則，該行政行
    為當可被推定為真正，該據以依法處分之事實認定亦為正確
    無誤。反觀異議人並未提出或聲請本院調查任何證據資料，
    以供查核上開行政處分確有違法疏漏之處，僅空言辯稱其所
    騎乘之上開重型機車係遭有心人士為求業績擅自移至上開劃
    設有殘障者專用停車標誌之停車格內云云，要屬無據。從而
    ，異議人有於上開時、地將其所騎乘之上開重型機車停放在
    劃設有殘障者專用停車標誌之停車格內之違規事實，洵堪認
    定。原處分機關依道路交通管理處罰條例第五十六條第一項
    第十款、道路交通管理事件統一裁罰基準及處理細則及違反
    道路交通管理事件統一裁罰基準表之規定，裁處異議人罰鍰
    一千二百元，於法並無不合，異議人之異議為無理由，應予
    駁回。
據上論斷，應依道路交通管理處罰條例第八十七條第二項，道路
交通案件處理辦法第十九條，裁定如主文。
中    華    民    國    95    年    3     月    30    日
                        臺灣臺北地方法院交通法庭
                            法  官  吳麗英
以上正本證明與原本無異。
如不服本裁定，應於送達後五日內，向本院提出抗告狀。
                            書記官  田華仁
中    華    民    國    95    年    4     月    6     日


司法院資訊處製作；財團法人民間司法改革基金會備份。
